【裁判字號】    90,易緝,54
【裁判日期】    900626
【裁判案由】    竊盜
【裁判全文】
臺灣臺南地方法院刑事判決                            九十年度易緝字第五四號
    公  訴  人  臺灣台南地方法院檢察署檢察官
    被      告  乙○○
右列被告因竊盜案件，經檢察官提起公訴（八十九年度營偵字第九０五號），本院判
決如左：
    主  文
乙○○竊盜，累犯，處有期徒刑拾月。
扣案之鑰匙壹把沒收。
    事  實
一、乙○○曾於民國八十八年四月十四日因竊盜案件，經臺灣台中地方法院以八十八
    年易字八四五號判處有期徒刑七月，甫於八十九年二月二日執行完畢，竟猶不知
    悔改，復意圖為自己不法之所有，於八十九年六月二十八日下午三至四時許，在
    台南縣新營市○○路一一五號前，以自備鑰匙一把，竊取甲○○所有車牌號碼Ｎ
    ＺＱ—４６８號重機車一部，得手後留供己用，並於同日下午五時許將該車騎至
    新營市○○路一二０之一號前停放後進入網際網路店內消費，嗣於同年六月二十
    九日上午六時四十五分許，被告自網際網路店內出來，前往停放地點，戴上置於
    車前置物籃內之安全帽，牽動該車欲離去時，為埋伏之員警查獲，並扣得乙○○
    所有之鑰匙一把。
二、案經被害人甲○○訴由台南縣警察局新營分局報請台灣台南地方法院檢察署檢察
    官偵查起訴。
    理  由
一、訊據被告乙○○矢口否認有為右揭竊盜之犯行，先於警訊中辯稱：伊並未竊取機
    車，伊從八十九年六月二十八日下午五時進入網際網路店裡，直到六月二十九日
    上午六時四十五分才出來，是要等計程車才坐在前述機車上，並戴上車上安全帽
    玩弄云云（見八十九年六月二十九日上午七時二十分警訊筆錄）云云；又於偵查
    中改辯稱：我從網際網路店出來，當時正準備打電話請父親前來載回家，並沒有
    牽動機車，當時只是從機車前置物籃中拿起安全帽把玩，並未戴上安全帽，並不
    知道為何所有之機車鑰匙可以開啟該輛機車云云（見八十九年七月十二日偵訊筆
    錄）；再於本院審理中改稱：當時我走過去，不小心把安全帽掉在地上，我撿起
    來而已（見本院九十年六月十二日審理筆錄）云云。經查：
（一）被告乙○○於六月二十九日上午六時四十五分許，由網際網路店出來後，即直
      接前往新營市○○路一二０之一號前所停放之車號ＮＺＱ—４６８號重機車，
      並坐上該機車後，由該機車之前置物籃中拿起安全帽戴上，並牽動機車後持鑰
      匙欲發動機車一節，業據現場查獲警員丁○○、丙○○二人於偵查及本院審理
      中指述綦詳，並有扣案之機車鑰匙一把附卷可參，而該把機車鑰匙與被害人所
      失竊之機車經新營分局員警測試結果，亦確能開啟車號ＮＺＱ—４６８號重機
      車一情，亦經被害人甲○○於警訊中證述相符，此有警訊筆錄一紙附卷可稽，
      顯見被告於查獲當時確係欲發動機車將該車騎走，並非如其所辯，僅是在案發
      現場把玩安全帽而已。
（二）再者本件失竊之機車係於八十八年六月二十八日下午三時至四時許失竊，而新
      營分局員警係於同日下午六時許巡察時發覺係爭失竊之機車，而被告亦自承係
      於同日下午五時進入網際網路店內，是由該車失竊之時間與被告進入網際網路
      店之時間及發覺之係爭失竊機車之時間相互比對，應可肯認該車係被告所竊取
      無誤。
（三）復參酌被告自承並未騎乘機車，卻隨身攜帶可發動失竊機車之機車鑰匙及先辯
      稱要等計程車，後又稱，欲坐在失竊機車上打電話請父親來載他回家，而其行
      動電話卻無法通話等情觀之，被告所辯顯係卸責之詞，不足採信，此外並有贓
      物領據一紙、及該被告自備之鑰匙一把附卷可稽，事證明確，被告竊盜犯行洵
      堪認定。
二、核被告所為係犯刑法第三百二十條第一項竊盜罪。被告前曾於八十八年四月十四
    日因竊盜案件，經臺灣台中地方法院以八十八年易字八四五號判處有期徒刑七月
    ，甫於八十九年二月二日執行完畢，有被告全國刑案資料查註紀錄表可參，其於
    有期徒刑執行完畢後五年內再犯本件有期徒刑以上之罪，為累犯，應依刑法第四
    十七條之規定加重其刑。爰審酌被告一再觸犯竊盜罪、犯後不知悔改等一切情狀
    ，量處如主文所示之刑，以資懲儆。另檢察官認被告犯後飾詞狡辯，毫無悔意，
    具體求刑一年六月，然查被告僅偷竊一使用四年餘之舊機車（有車籍作業系統查
    詢認可資料在卷可證），竊取未一日即遭查獲，所生損害尚非重大，判處有期徒
    刑一年六月，尚屬過重，本院認如主文所示之刑較為適當，附此敘明。
三、扣案之鑰匙一把為被告所有，供犯罪所用之物，應予沒收。
據上論斷，應依刑事訴訟法第二百九十九條第一項前段，刑法第三百二十條第一項、
第四十七條、第三十八條第一項第二款，罰金罰鍰提高標準條例第一條前段，判決如
主文。
本案經檢察官王森榮到庭執行職務。
中      華      民      國      九十      年      六      月  二十六    日
                              臺灣臺南地方法院刑事第二庭
                法  官  石 家 禎
右正本證明與原本無異
如不服本判決應於送達後十日內向本院提出上訴狀
                                            書記官  葉 東 平
中      華      民      國      九十      年      七      月      三    日
附錄本案論罪科刑法條全文：
刑法第三百二十條第一項：意圖為自己或第三人不法之所有，而竊取他人之動產者，
                        為竊盜罪，處五年以下有期徒刑、拘役或五百元以下罰金
                        。


司法院資訊處製作；財團法人民間司法改革基金會備份。
